【裁判字號】    95,抗,178
【裁判日期】    950622
【裁判案由】    撤銷假扣押
【裁判全文】
臺灣高等法院高雄分院民事裁定           95年度抗字第178號
抗  告  人  陳美慧即聯昇不銹鋼金屬工程
相  對  人  甲○○
上列當事人間請求清償債務，聲請撤銷假扣押事件，抗告人對於
中華民國95年5 月18日臺灣屏東地方法院95年度裁全聲字第37號
所為裁定提起抗告，本院裁定如下：
    主  文
原裁定關於撤銷同法院民國九十三年二月十九日所為九十三年度
裁全字第二二三號假扣押裁定中債務人陳盈如即亨特利健康花園
山莊養護中心部分及訴訟費用之裁判均廢棄。
上開廢棄部分，相對人在原審之聲請駁回。
其他抗告駁回。
聲請及抗告訴訟費用由抗告人負擔二分之一，餘由相對人負擔。
    理  由
一、本件抗告意旨略以：相對人及第三人陳盈如即亨特利健康花
    園山莊養護中心因共同委託抗告人興建坐落屏東縣內埔鄉○
    ○村○○路411 之3 號之鋼構鐵皮屋，並交付面額共計新台
    幣（下同）146 萬2,375 元之支票1 紙及本票3 紙予抗告人
    以支付工程款，惟該款項除其中面額4 萬8,000 元之支票兌
    現外，其餘3 紙本票均未兌現，尚欠抗告人工程款141 萬
    4,375 元未付。抗告人乃聲請經原法院以93年度裁全字第
    223 號裁定准供擔保對債務人即相對人及陳盈如即亨特利健
    康花園山莊養護中心之財產予以假扣押，旋經原法院93年度
    執全字第141 號就相對人對第三人臺灣屏東地方法院民事執
    行處丙股之執行拍賣屏東縣內埔鄉○○段1516建號房屋之分
    配債權核發扣押命令在案。雖抗告人對相對人所提本案訴訟
    已經判決抗告人敗訴確定，然相對人於上述訴訟中亦明稱伊
    係受訴外人陳緯穎或亨特利健康花園山莊養護中心之託而將
    本件假扣押標的登記在伊名下，而陳緯穎或亨特利健康花園
    山莊養護中心均對抗告人負有債務，是抗告人仍得對相對人
    名下系爭假扣押標的實施強制執行，原命假扣押之情事尚未
    變更，仍原法院竟遽准為撤銷假扣押裁定，似嫌率斷，為此
    提起抗告，求予廢棄原裁定云云。
二、按假扣押之原因消滅、債權人受本案敗訴判決確定或其他命
    假扣押之情事變更者，債務人得聲請撤銷假扣押裁定。民事
    訴訟法第530 條第1 項定有明文。經查，本件抗告人以相對
    人及第三人陳盈如即亨特利健康花園山莊養護中心共積欠工
    程款141 萬4,375 元未付，聲請原法院於93年2 月19日為93
    年度裁全字第223 號假扣押裁定，並聲請對相對人及陳盈如
    即亨特利健康花園山莊養護中心之財產予以強制執行，經原
    法院93年度執全字第141 號就相對人對第三人臺灣屏東地方
    法院民事執行處丙股之執行拍賣屏東縣內埔鄉○○段1516建
    號房屋之分配債權核發扣押命令。而抗告人對相對人所提本
    案訴訟已於94年4 月14日經臺灣臺南地方法院92年度訴字第
    966 號判決駁回此部分之訴，嗣抗告人提起上訴，並經臺灣
    高等法院臺南分院95年4 月18日以94年度上易字第105 號判
    決上訴駁回確定等情，有前揭2 份判決附卷可稽（見原法院
    95年度裁全聲字第37號卷第5 頁至第27頁），並經調閱原法
    院93年度裁全字第223 號、93年度執全字第141 號卷宗無訛
    ，從而原法院就相對人之聲請，依前揭規定，裁定撤銷原法
    院於93年2 月19日所為93年度裁全字第223 號假扣押裁定中
    關於相對人部分，經核尚無不合。至於抗告人所稱，相對人
    係受陳緯穎或亨特利健康花園山莊養護中心之託，而將本件
    假扣押之標的登記在相對人名下，而陳緯穎或亨特利健康花
    園山莊養護中心對抗告人負有債務云云縱認屬實，亦無礙於
    債務人即相對人於債權人即抗告人受本案敗訴判決確定後，
    得聲請撤銷該部分假扣押裁定之權利。原法院就該院93年2
    月19所為93年度裁全字第223 號假扣押裁定中，關於相對人
    部分予以撤銷，經核尚無不合。抗告意旨指摘原裁定此部分
    不當，求予廢棄，即為無理由，應予駁回。至於系爭裁定中
    另債務人陳盈如即亨特利健康花園山莊養護中心部分，該債
    務人並未聲請撤銷，乃原法院遽就債務人陳盈如即亨特利健
    康花園山莊養護中心部分，併予撤銷，即有未當，抗告意旨
    指摘原裁定此部分不當，求予廢棄，即為有理由，應由本院
    將原裁定此部分予以廢棄，駁回相對人此部分之聲請。
三、據上論結，本件抗告為一部有理由、一部無理由，依民事訴
    訟法第495 條之1 第1 項、第450 條、第449 條第1 項、第
    95條、第79條，裁定如主文。
中    華    民    國    95    年     6    月    22    日
                            民事第三庭
                                審判長法官  張國彬
                                法      官  楊富強
                                法      官  吳登輝
以上正本證明與原本無異。
本件裁定不得再抗告。
中    華    民    國    95    年    6    月     26    日
                                書  記  官  黎  珍
                                                      QA


司法院資訊處製作；財團法人民間司法改革基金會備份。
